臺灣彰化地方法院刑事判決　　　　　　　　　　　　　九十四年度簡上字第七一號
　　上　訴　人　臺灣彰化地方法院檢察署檢察官
　　被　　　告　甲○○
右列上訴人因毒品危害防制條例案件，不服本院九十四年度簡字第四二號，中華民國
九十四年三月二十五日第一審簡易判決（原起訴案號：臺灣彰化地方法院檢察署九十
三年度偵字第四八八三號），提起上訴及移送併案審理（臺灣彰化地方法院檢察署九
十四年度毒偵字第一四九七號、第一五一四號），本院管轄之第二審合議庭認不宜以
簡易判決處刑，改依通常程序為第一審判決如左：
    主  文
原判決撤銷。
甲○○連續施用第二級毒品，累犯，處有期徒刑捌月。
扣案之塑膠管挑棒壹支及玻璃吸食器壹支均沒收。
    事  實
一、甲○○前因竊盜及違反妨害兵役治罪條例等案件，經國防部北部地方軍事法院及
    本院分別判處有期徒刑九月、六月、四月及一年四月，並經定應執行刑為有期徒
    刑二年八月確定，後入監服刑，嗣獲假釋，所餘期間交付保護管束，於民國（下
    同）九十二年八月十七日因假釋期滿未經撤銷，視為業已執行完畢。又因施用第
    二級毒品案件，經本院裁定送勒戒處所執行觀察、勒戒後，認無繼續施用毒品傾
    向，於九十三年一月六日執行完畢釋放後，由臺灣彰化地方法院檢察署檢察官於
    九十三年一月六日，以九十二年度毒偵字第三一七五號（原起訴書誤載為九十二
    年度毒偵字第三一五七號）為不起訴處分確定；復於九十三年六月間，因施用毒
    品案件，經臺灣彰化地方法院檢察署檢察官聲請以簡易判決處刑，嗣經本院於九
    十三年九月八日以九十三年度員簡字第三二九號判處有期徒刑三月確定。詎仍不
    知警惕，復基於施用第二級毒品之概括犯意，自九十三年九月中旬某日起至九十
    四年三月二十三日中午某時許止，連續在彰化縣埔心鄉境內其朋友住處等處，以
    將甲基安非他命置於燈泡吸食器以火燒烤後吸食其煙霧之方式，約一星期一次，
    施用第二級毒品甲基安非他命多次。嗣分別於九十三年十二月五日下午三時三十
    分許，為警持搜索票至其彰化縣員林鎮○○里○○路○段一四六巷二十一號住處
    執行搜索而查獲，並扣得其所有之塑膠管挑棒一支，且經採其尿液送驗結果呈甲
    基安非他命陽性反應；再於九十四年三月十八日下午一時許，為警持搜索票在彰
    化縣員林鎮○○里○○街七十五巷四號處查獲，經採其尿液送驗結果亦呈甲基安
    非他命陽性反應；又於九十四年三月二十三日下午十一時五十分許，為警在彰化
    縣埔心鄉○○村○○路○段與東明路口處查獲，並扣得其所有之玻璃吸食器一個
    ，且經採其尿液送驗結果仍呈甲基安非他命陽性反應，及於本院審理時自白，始
    查悉上情。
二、案經彰化縣警察局員林分局報請臺灣彰化地方法院檢察署檢察官偵查起訴及彰化
    縣警察局員林分局、溪湖分局報請臺灣彰化地方法院檢察署檢察官聲請移送併案
    審理。
    理  由
一、右開犯罪事實，業據被告甲○○迭次於偵查中及本院審理時坦認不諱，且被告先
    後於九十三年十二月五日、九十四年三月十八日、九十四年三月二十四日為警分
    別查獲後之採尿檢驗結果，其尿液均呈甲基安非他命陽性反應，此有彰化縣衛生
    局九十三年十二月十三日煙檢字第九三四二七０號、九十四年三月二十八日煙檢
    字第九四一二一八號、九十四年四月四日煙檢字第九四一二五八號煙毒尿液檢驗
    成績書各一份在卷足憑。此外，復有被告所有供施用第二級毒品甲基安非他命玻
    璃吸食器一支及塑膠管挑棒一支扣案可資佐證，是被告自白核與事實相符，堪以
    採信。另被告前因施用第二級毒品案件，經本院裁定送勒戒處所執行觀察、勒戒
    後，認無繼續施用毒品之傾向，而於九十三年一月六日釋放後，由臺灣彰化地方
    法院檢察署檢察官於九十三年一月六日以九十二年度毒偵字第三一五七號為不起
    訴處分確定。又因施用第二級毒品案件，經本院於九十三年九月八日以九十三年
    度員簡字第三二九號判處有期徒刑三月確定，有前開不起訴處分書、判決書、臺
    灣彰化地方法院檢察署刑案資料查註紀錄表及臺灣高等法院被告全國前案紀錄表
    各一份附卷可稽，其於觀察、勒戒執行完畢釋放後，五年內再犯本件施用毒品之
    事證已臻明確，其犯行堪以認定，應依法論科。
二、按甲基安非他命為毒品危害防制條例第二條第二項第二款所規範之第二級毒品。
    核被告所為，係犯毒品危害防制條例第十條第二項之施用第二級毒品罪。被告先
    後多次犯行，時間緊接，方法相同，觸犯構成要件相同之罪名，顯係基於概括犯
    意反覆為之，為連續犯，依刑法第五十六條第一項之規定，以一罪論，並加重其
    刑。末查，被告前因竊盜及違反妨害兵役治罪條例等案件，經國防部北部地方軍
    事法院及本院分別判處有期徒刑九月、六月、四月及一年四月，並經定應執行刑
    為有期徒刑二年八月確定，後入監服刑，嗣獲假釋，所餘期間交付保護管束，於
    九十二年八月十七日因假釋期滿未經撤銷，視為業已執行完畢，有臺灣高等法院
    被告全國前案紀錄表及在監在押紀錄表附卷足參，其受有期徒行執行完畢後，五
    年內再犯本件有期徒刑以上之罪，為累犯，應依刑法第四十七條之規定遞加重其
    刑。檢察官移送併辦及被告自白自九十三年九月中旬某日起至九十四年三月二十
    三日中午某時許止，連續施用第二級毒品甲基安非他命之犯行，除起訴部分外，
    其他部分雖未據檢察官起訴，然與前開起訴有罪部分，有連續犯之裁判上一罪關
    係，本院自應併予審理。原審以被告犯行明確，予以論科，固非無見，惟原審未
    及審究被告自九十三年九月中旬某日起至九十四年三月二十三日中午某時許止（
    除已起訴部分）所犯之部分，自有未洽，應由本院將原判決撤銷改判。爰審酌被
    告不思戒除毒癮，一再施用毒品自戕身心，破壞國民健康，惟其施用毒品之犯行
    ，在性質上乃屬對自我身心健康之自戕行為，尚未嚴重破壞社會秩序、侵害他人
    權益及犯罪後坦承犯行，態度良好，然非有一段時間之執行，顯難以戒除其毒癮
    等一切情狀，量處如主文第二項所示之刑。再扣案之玻璃吸食器一支及塑膠管挑
    棒一支，係被告所有且為供其施用第二級毒品甲基安非他命之器具，業據被告於
    本院審理時供述明確，應依刑法第三十八條第一項第二款之規定宣告沒收。
三、按檢察官聲請以簡易判決處刑之案件，經法院認為有第四百五十一條之一第四項
    但書之情形者，應適用通常訴訟程序審判之，刑事訴訟法第四百五十二條定有明
    文；且對於簡易判決之上訴，準用刑事訴訟法第三編第一章及第二章之規定，管
    轄第二審之地方法院合議庭受理簡易判決上訴案件，應依通常程序審理。其認案
    件有刑事訴訟法第四百五十二條之情形者，應撤銷原判決，逕依通常程序為第一
    審判決，法院辦理刑事訴訟簡易程序案件應行注意事項第十四項亦有規定。查本
    案審判中發現被告尚有其他具裁判上一罪即併案部分之犯罪事實，足認被告所犯
    之罪不合刑事訴訟法第四百四十九條所定得以簡易判決處刑之案件，且本院認定
    之犯罪事實顯然與檢察官據以求處罪刑之事實不符，而有刑事訴訟法第四百五十
    一條之一第四項但書第二款前段之情形，依前揭法律規定，原審適用簡易判決處
  　刑程序，尚有未合，應由本院合議庭改依通常程序審理後，逕為第一審之判決，
    檢察官或被告如不服本判決，仍得於法定上訴期間內，向管轄之第二審法院提起
    上訴，附此敘明。
據上論斷，應依刑事訴訟法第四百五十五條之一第一項、第三項、第四百五十二條、
第四百五十一條之一第四項但書第二款前段、第三百六十九條第一項前段、第三百六
十四條、第二百九十九條第一項前段，毒品危害防制條例第十條第二項、第二十三條
第二項，刑法第十一條前段、第五十六條、第四十七條、第三十八條第一項第二款，
判決如主文。
本案經檢察官郭棋湧到庭執行職務。
中　　　華　　　民　　　國　　九十四　　年　　　六　　　月　　　七　　　日
                                臺灣彰化地方法院刑事第一庭
                                    審判長法  官 葉榮郎
                                          法  官 陳秋錦
                                          法  官 葛永輝
右正本證明與原本無異。
如不服本判決，應於判決送達後十日內向本院提出上訴狀，上訴於臺灣高等法院臺中
分院( 須附繕本 )。
中　　　華　　　民　　　國　　九十四　　年　　　六　　　月　　　八　　　日
                                          書記官 吳金良
